臺灣士林地方法院民事裁定
111年度消債更字第84號
債  務  人  胡譽騰  
代  理  人  王如禎律師(法扶律師)
上列債務人聲請更生事件，本院裁定如下：
    主  文
債務人胡譽騰自中華民國一百一十一年八月三十一日十七時起開
始更生程序。
命司法事務官進行本件更生程序。
    理  由
一、按債務人不能清償債務或有不能清償之虞，且無擔保或無優
    先權之本金及利息債務總額未逾新臺幣（下同）1,200萬元
    者，於法院裁定開始清算程序或宣告破產前，得依消費者債
    務清理條例（下稱消債條例）向法院聲請更生，觀諸同條例
    第3條、第42條第1項規定自明。次按協商或調解成立者，債
    務人不得聲請更生或清算。但因不可歸責於己之事由，致履
    行有困難者，不在此限；第75條第2項所定債務人可處分所
    得扣除自己及依法應受其扶養者所必要生活費用之餘額，連
    續3個月低於更生方案應清償之金額者，推定有不可歸責於
    己之事由之規定，於前項但書情形準用之；本條例施行前，
    債務人依金融主管機關協調成立之中華民國銀行公會會員，
    辦理消費金融案件無擔保債務協商機制與金融機構成立之協
    商，準用前2項之規定，消債條例第151條第7項至第9項亦各
    有明定。又法院開始更生程序之裁定，應載明其年、月、日
    、時，並即時發生效力。法院開始更生程序後，得命司法事
    務官進行更生程序，必要時得選任律師、會計師或其他適當
    之自然人或法人一人為監督人或管理人，復為同條例第45條
    第1項、第16條所明定。
二、聲請意旨略以：伊有不能清償債務情事，前曾於民國95年間
    與最大債權銀行台東區中小企業銀行（現為星展銀行有限公
    司）協商成立，協商條件為每月還款新臺幣（下同）3萬元
    ，嗣因每月可處分所得扣除生活必要支出後，已不足支應該
    協商金額，實係因不可歸責於己之事由，致履行協商條件有
    困難而毀諾。且伊無擔保或無優先權之本金及利息債務總額
    未逾1,200萬元，復未經法院裁定開始清算程序或宣告破產
    ，爰依法聲請更生等語。
三、經查，債務人所主張之上開事實，業據提出債務人全戶戶籍
    謄本【見本院111年度司消債調字第39號卷（下稱消債調卷
    ）第7頁】、財團法人金融聯合徵信中心當事人綜合信用報
    告之前置協商專用債權人清冊（見消債調卷第16至19頁）、
    108、109年度綜合所得稅各類所得資料清單及全國財產稅總
    歸戶財產查詢清單（見消債調卷第20至22頁）、勞工保險被
    保險人投保資料表（見消債調卷第27至28頁）、調解不成立
    證明書（見消債調卷第57頁）、保管帳戶客戶餘額表（見本
    院卷第57頁）、客戶存券異動明細表（見本院卷第58頁）、
    投資人於各專戶無資料明細表（見本院卷第59頁）、集保戶
    往來參加人明細資料表（見本院卷第60頁）、投資人於清算
    交割銀行未開戶明細表（見本院卷第61頁）、郵局帳戶交易
    明細及存摺明細（見本院卷第62至93、139至141頁）、中華
    民國人壽保險商業同業公會保險業通報作業資訊系統資料查
    詢結果表（見本院卷第95頁）等為憑，堪信為真實。參酌債
    務人現年54歲（見消債調卷第7頁），目前在新加坡商德安
    中華有限公司台灣分公司擔任外務執行專員，每月薪資約3
    萬元（見本院卷第104頁），及自109年起兼職優布外送員每
    月平均收入約8,165元（見本院卷第173至177頁），並須扶
    養母親及聽力障礙之胞姊，扣除每月必要支出（含扶養費）
    後，顯已連續3個月低於前開每月協商還款金額3萬元，堪認
    債務人主張其因不可歸責於己之事由，致履行協商條件有困
    難等語，尚屬可採。又參酌債務人上述收入及必要支出情形
    ，及名下固有110年出廠之機車乙輛與現值共8萬5,180元之
    基金（見本院卷第54至56、97頁），惟依其債權人陳報債務
    人之債務總額已達593萬4,779元（計算式：37萬3,318元＋24
    6萬9,527元＋256萬8,601元＋25萬9,107元＋16萬7,560元＋9萬6
    ,666元＝593萬4,779元，見消債調卷第41、45、47、53頁）
    觀之，足認債務人之財產、勞力、信用確不能清償全部債務
    。此外，復查無消債條例第6條第3項、第8條或第46條各款
    所定駁回更生聲請之事由，是債務人聲請更生，應屬有據，
    爰依首揭規定，裁定其應予開始更生程序，並命司法事務官
    進行本件更生程序。
四、爰裁定如主文。
中　　華　　民　　國　　111 　年　 　8　　月　　31　　日
                  民事第一庭  法  官  黃筠雅
以上正本係照原本作成。
本件裁定不得抗告。
中　　華　　民　　國　　111 　年　　8 　　月　　31　　日
                              書記官  陳芝箖